# 有质量问题的存货年末如何处理？

提问人：numberxu123 时间：2023-01-07 19:05:12
A公司向B公司采购一批原材料，因材料质量问题，导致这批材料生产的产成品不合格。A公司于是起诉B公司索赔。
A公司生产的不合格产品的账面价值为 120 万元，法院一审判决B公司赔偿A公司 100 万元，B公司不服判决，向法院提起上诉。
问题：年末A公司如何确认该批存货？
个人理解：
（ 1 ）如果存货没有使用价值了就直接报废处理，扣除一审判决供应商需赔偿的部分，差额计入营业外支出。（例如存货账面价值 120 万元，一审判决供应商需赔偿 100 万元，则：“借：
其他应收款 100 ，营业外支出 20 ，存货 120 ）
我理解，虽然不是终审判决，但是一审判决了说明这笔赔偿款很可能收回，可以确认为一项资产，如果等到终审判断才确认这笔赔偿款，那么在本期营业外支出会很大，后期终审判决后营业外收入又很大，感觉也不合适。
（ 2 ）如果还有使用价值，则按可变现净值计提跌价准备。（可变现净值包括这批存货出售获得的价值以及一审判决供应商需赔偿的金额）
请问陈老师，个人理解是否符合准则？

回答人：chenyiwei
1 、不论判决结果如何，A公司因该批不合格品发生损失已是客观事实，故首先应就支付给客户的赔款、库存商品的跌价或报废等事项足额确认损失。
2 、对于可向B公司收取的追偿款，只有在基本确定能够收到且金恩能够可靠计量时才能确认为一项资产，即使满足确认条件，其计量方面仍应保持高度谨慎。当满足确认条件时，对应的贷方科目可以是冲减此前损失和赔偿款所计入的损益项目。

回答人：chenyiwei
1 、不论判决结果如何，A公司因该批不合格品发生损失已是客观事实，故首先应就支付给客户的赔款、库存商品的跌价或报废等事项足额确认损失。
2 、对于可向B公司收取的追偿款，只有在基本确定能够收到且金恩能够可靠计量时才能确认为一项资产，即使满足确认条件，其计量方面仍应保持高度谨慎。当满足确认条件时，对应的贷方科目可以是冲减此前损失和赔偿款所计入的损益项目。